# 请教陈版关于一揽子交易

提问人：paddyqp 时间：2013-11-12 18:04:46
你好。感谢。。 这些概念倒是知道。只不过有些问题没想通。比如通过多次交易，分步取得股权最终形成企业合并的，这个如果情况与《 5 号》类似，是否属于一揽子交易呢？这个概念在《中级会计实务》中出现，又没具体展开，很迷糊。

回答人：chenyiwei
不一定。关键看各步骤之间是否存在关联，是否属于一并谈判达成协议、互为前提和条件，旨在实现同一项商业目的（实现对被投资企业的控制）的一揽子交易。

提问人：paddyqp 时间：2013-11-12 18:32:38
请问。如果属于一揽子交易，那么是分步处置吗？教材上的例子都是分步处置的。一揽子交易从字面理解来看，不是只按一步处理么？我纠结的地方就在于此，到底什么叫做一揽子呢？没有找到相关的例题。
其次，如果分步来处理，假如第一次取得了30%的股权，采用权益法核算，第二次又取得了30%的股权，那么总共是60%，这是不是要调整为成本法核算？

回答人：chenyiwei
一揽子交易的判断要结合具体的背景来讨论，仅仅很一般的讨论是没有意义的，要以具体案例为背景来讨论。